<!---
title: Listings
subtitle: Using knitr with listings
date: '2011-12-10'
slug: listings
--->

## `Listings` {-#listings}

`listings` と `knitr` の併用

オリジナルのページ: https://yihui.org/knitr/demo/listings/

オリジナルの更新日: 2011/12/10

----

:::{.infobox .tip data-latex="{tip}"}
このページは主に R Markdown ではなく Rnw を想定していることに注意してください.
:::

**knitr** では, LaTeX の `listings` パッケージで結果を装飾するためにの出力[フック](#hooks)を簡単に定義することができます. 以下のようなスニペットを使うことになるでしょう.

```{r demo-listings-hook, eval=F} 
## a common hook for messages, warnings and errors
hook_lst_bf = function(x, options) {
    paste("\\begin{lstlisting}[basicstyle={\\bfseries}]\n", x, 
        "\\end{lstlisting}\n", sep = "")
}
knit_hooks$set(source = function(x, options) {
    paste("\\begin{lstlisting}[language=R,numbers=left,stepnumber=2]\n", x, 
        "\\end{lstlisting}\n", sep = "")
}, output = function(x, options) {
    paste("\\begin{lstlisting}[basicstyle={\\ttfamily}]\n", x, 
        "\\end{lstlisting}\n", sep = "")
}, warning = hook_lst_bf, message = hook_lst_bf, error = hook_lst_bf)

## empty highlight header since it is not useful any more
set_header(highlight = "")
```

見て分かるように, **knitr** は全てをユーザーに公開してます. 必要なのはこれらの R コードの部品と出力を適切な環境で包むことです.

**ちょっと待ってください**, 上記のコードをコピペしないでください. これはすでに少々の機能を追加した上で `render_listings()` 関数として **knitr** に組み込まれています. これが使用例になります.

- **knitr** で `listings` をつかう
  - Rnw ソース: [knitr-listings.Rnw](https://github.com/yihui/knitr/blob/master/inst/examples/knitr-listings.Rnw)
  - LyX ソース: [knitr-listings.lyx](https://github.com/yihui/knitr/blob/master/inst/examples/knitr-listings.lyx)
  - PDF 出力: [knitr-listings.pdf](https://github.com/yihui/knitr/releases/download/doc/knitr-listings.pdf)

PDFの出力のスクリーショットを1つお見せします:

```{r demo-listings-knitr, echo=F, fig.cap="knitr での listings の使用"}
include_graphics_url("https://db.yihui.org/imgur/PKupQ.png")
```

LaTeX のスタイルファイル `Sweavel.sty` を提供してくれた Frank Harrell に感謝します.

## さらなる listings オプション.

**listings** パッケージには膨大な数の使用可能なオプションがあるので, その全性能を引き出すにはマニュアルを読み込んでください. 以下はエラーメッセージで開業する方法の例を提示しています. この[Rnw ソース](https://gist.github.com/2209775)をダウンロードすることができます.  ポイントは `breaklines=true` オプションです.

```{r demo-listings-knitr-break-line, echo=F, fig.cap="listings の出力の改行"}
include_graphics_url("https://db.yihui.org/imgur/3313T.png")
```
